# 境外子公司

提问人：709046552 时间：2019-02-26 17:24:53
陈版，设立全资境外全资子公司，会出现因为汇率母公司长投与境外子公司实收资本不一致的情况吗？如果这样合并报表的差额计入哪里

回答人：chenyiwei
可能会因为母子公司记账本位币不一致、长投与实收资本入账日期不一致等原因造成的差异。合并报表层面可将该差异列入“其他综合收益——外币报表折算差额”。